臺灣宜蘭地方法院行政訴訟裁定
111年度交字第21號
原      告  廖柚榆（原名廖笙詮）

被      告  臺北市交通事件裁決所


代  表  人  蘇福智  
上列當事人間交通裁決事件，原告不服被告民國111年1月17日北
市裁催字第22-Q00000000號（下稱原裁決），提起行政訴訟，本
院裁定如下：
  主  文
原告之訴駁回。
訴訟費用新臺幣參佰元由原告負擔。
  理  由
一、按交通裁決事件中撤銷訴訟之提起，應於裁決書送達後30日
    之不變期間內為之，行政訴訟法第237條之3第2項定有明文
    。次按違反道路交通管理事件統一裁罰基準及處理細則第5
    條規定：「處理違反道路交通管理事件，有關文書送達之程
    序，依行政程序法之規定」，而「送達，於應受送達人之住
    居所、事務所或營業所為之。但在行政機關辦公處所或他處
    會晤應受送達人時，得於會晤處所為之」、「於應送達處所
    不獲會晤應受送達人時，得將文書付與有辨別事理能力之同
    居人、受雇人或應送達處所之接收郵件人員」、「應受送達
    人或其同居人、受雇人、接收郵件人員無正當理由拒絕收領
    文書時，得將文書留置於應送達處所，以為送達」、「送達
    ，不能依前二條規定為之者，得將文書寄存送達地之地方自
    治或警察機關，並作送達通知書兩份，一份黏貼於應受送達
    人住居所、事務所、營業所或其就業處所門首，另一份交由
    鄰居轉交或置於該送達處所信箱或其他適當位置，以為送達
    、「前項情形，由郵政機關為送達者，得將文書寄存於送達
    地之郵政機關。」亦為行政程序法第72條第1項、第73條第1
    項、第3項及第74條第1項所明定。是交通裁決之文書，依行
    政程序法第74條規定合法寄存送達後，自寄存之日起即生效
    ，並起算提起撤銷訴訟之不變期間。又原告之訴，有起訴逾
    越法定期限者，行政法院應以裁定駁回之，為行政訴訟法第
    107條第1項第6款所明定。
二、原告前於93年9月12日在國道4號西向9.8公里處，違反道路
    交通管理處罰條例(下稱處罰條例)第33條第1項規定，被國
    道三隊員警當場攔停製發第Z00000000號交通違規案，裁處
    罰鍰新臺幣(下同)3,000元，因逾應到案期限仍未依規定自
    動繳納罰鍰，經被告依法逕行裁決，註銷原告之普通小型車
    汽車駕照。嗣原告復於110年7月8日15時55分，駕駛訴外人
    即向捷所有車牌號碼00-0000號自用小貨車(下稱系爭車輛）
    ，行經宜蘭縣○○鄉○○段000號前，因交通事故遭宜蘭縣政府
    警察局宜蘭分局大湖派出所(下稱舉發機關)製單舉發「駕駛
    執照業經註銷仍駕駛小行車」之違規行為，依處罰條例第21
    條第1項第4款之規定，以原裁決裁處原告罰鍰12,000元，駕
    駛執照扣繳。原告不服提起本件訴訟，主張：其因工作緣故
    自85年起長期於中國大陸生活，甚少回戶籍地，前違規停車
    罰單逾期未繳，駕照被逕行註銷；但其戶籍地僅有不識字母
    親居住，文書簽收亦有相當程度之困難，起訴請求註銷駕照
    處分無效及返還受罰款項。
三、查，本件原裁決送達至原告之住所即宜蘭縣○○鄉○○路00○00
    號（與原告起狀所載住所地相同），因未獲會晤本人，亦無
    得受領文書之同居人、受雇人或其他有辨別事理能力之接收
    郵件人員收受，而經郵務人員於111年1月21日寄存在宜蘭縣
    五結鄉利澤郵局，有送達證書在卷可按（見本院卷第49頁）
    ，依首揭關於送達之法律規定，於寄存當日已生送達效力。
    故原告不服原裁決提起撤銷訴訟期間，應自送達翌日即111
    年1月22日起算30日期間內為之，又原告住所位於宜蘭縣五
    結鄉，依照行政法院訴訟當事人在途期間標準第2條第1款規
    定，加計在途期間2日，即應於111年2月22日前起訴才合法
    。但原告遲至111年3月14日始提起本件訴訟見本件起訴狀本
    院收狀戳章），顯已逾30日之法定不變期間。依首揭法條規
    定，其起訴即不合法，應以裁定駁回。
四、依行政訴訟法第237條之9第1項、第236條、第107條第1項第
    6款、第104條、民事訴訟法第95條、第78條，裁定如主文。
中　　華　　民　　國　　111 　年　　7 　　月　　8 　　日
                  行政法庭法  官  張軒豪  

以上正本係照原本作成。
如不服本裁定，應於送達後10日內，向本院提出抗告狀（須按他
造人數附繕本），並繳納抗告費新臺幣300元。
中　　華　　民　　國　　111 　年　　7 　　月　　8 　　日
                          書記官  林憶蓉